【裁判字號】    99,消債更,13
【裁判日期】    990317
【裁判案由】    更生事件
【裁判全文】
臺灣屏東地方法院民事裁定            99年度消債更字第13號
聲  請  人
即 債務 人  甲○○
代  理  人  李淑妃律師
上列當事人聲請消費者債務清理事件，本院裁定如下：
    主  文
債務人甲○○自中華民國九十九年三月三十一日十二時起開始更
生程序。
命司法事務官進行本件更生程序。
    理  由
一、按債務人不能清償債務或有不能清償之虞；且無擔保或無優
    先權之債務總額未逾新台幣（下同）1,200 萬元者，於法院
    裁定開始清算程序或宣告破產前，得向法院聲請更生；又法
    院開始更生程序之裁定，應載明其年、月、日、時，並即時
    發生效力，消費者債務清理條例（下稱本條例）第3 條、第
    42條第1 項、第45條第1 項分別定有明文。次按法院裁定開
    始更生或清算程序後，得命司法事務官進行更生或清算程序
    ，必要時得選任律師、會計師或其他適當之自然人或法人一
    人為監督人或管理人，本條例第16條第1 項亦有明文。
二、本件債務人聲請意旨略以：其曾先後於民國（下同）83年、
    87年設立旭銳電機有限公司、旭東企業社，均因營運不善結
    束營業，並累積債務。至95年間以新臺幣（下同）1,467,31
    5 元債務有不能清償之情事，書面向最大債權金融機構台新
    商業銀行請求依「中華民國銀行公會會員辦理消費金融案件
    無擔保債務協商機制」共同協商債務清償方案，嗣協商成立
    ，約定自95年5 月起，分80期、利率0%，每月應繳金額為
    18,341元。固於97年初起，因需負擔父親醫療費用、看護費
    用每月18,000元及日常生活等支出之增加致毀諾，計毀若前
    已償還之金額達440,184 元；惟仍積極於97年11月、98年1
    月分別與台新銀行、荷蘭銀行成立個別協商還款。至98年初
    失業後，以從事零工維生，同年10月5 日又因職業災害造成
    左跟骨粉碎性骨折、背部挫傷、第一腰椎壓迫性骨折，僅得
    領取薪資補償每月17,280元，現縱加上租屋補貼每月3,600
    元及配偶於金憶美髮屋從事美髮工作之每月約8,000 元收入
    ，甚難支應母親、2 名幼子之生活費用，且尚有萬泰銀行正
    執行任職鎰壯實業有限公司每月薪資三分之一及年終等其他
    獎金在四分之三範圍之所得，顯有履行協商重大困難，並非
    債務人主觀上惡意不履行協商，實係客觀上確有不可歸責於
    債務人之事由。又其無擔保或無優先權之債務總額未逾1,20
    0 萬元，亦未經法院裁定開始清算程序或宣告破產，爰向本
    院聲請更生等語。
三、經查，債務人所主張之上開事實，業據其提出與所述相符之
    債權人清冊、財產暨收入狀況說明書、債務人之財政部台灣
    省南區國稅局96、97年度綜合所得稅各類所得資料清單暨財
    產歸屬資料清單、財團法人金融合徵信中心當事人查詢個人
    資料（信用報告）回覆書、戶籍謄本，及前置協商退件通知
    函、茂隆骨科診斷證明書、門診收據、薪津袋、薪資所得證
    明、父親看護費及喪葬費單據、房屋租賃契約書及匯款單據
    、個別協商一致性方案協議書、本院98年10月27日屏院惠民
    執荒字第98司執22907 號執行命令影本、勞工保險局99年1
    月29日保給核字第099021012703號函等件為證；並經債權人
    台新銀行提出協商成立協議書暨無擔保債務還款計劃影本供
    參，堪信債務人實已無力履行協商，且並無可歸責之事由。
    再參酌其名下現無土地、房屋，原所有車號9M-3741 號汽車
    ，亦已於97年7 月27日意外焚毀，有屏東縣警察局消防局火
    災證明書可證，別無其他有變現價值之動產可資為清償之憑
    藉。此外，復查無債務人有消費者債務清理條例第6 條第3
    項、第8 條或第46條各款所定駁回更生聲請之事由存在，則
    債務人聲請更生，應屬有據。
四、綜上，債務人聲請更生，為有理由，揆諸首開法條規定，爰
    裁定如主文第一項所示，並命司法事務官進行本件更生程序
    。另債務人既經本院准予開始更生，關於其薪資之執行程序
    應即停止，本條例第48條前段定有明文，所有無擔保及無優
    先權之債權均須依更生程序行使權利，債務人聲請為停止扣
    薪之保全處分，核無必要，爰併此敘明。
中    華    民    國    99    年    3     月    17    日
                  民事庭      法  官  吳思怡
上為正本係照原本作成。
本裁定不得抗告。
本裁定已於99年3月18日下午5時公告。
中    華    民    國    99    年    3     月    18    日
                              書記官  魏慧夷

司法院資訊處製作；財團法人民間司法改革基金會備份。
